【裁判字號】    89,訴,1463
【裁判日期】    900406
【裁判案由】    槍砲彈藥刀械管制條例等
【裁判全文】
臺灣臺南地方法院刑事判決                        八十九年度訴字第一四六三號
    公  訴  人  臺灣台南地方法院檢察署檢察官
    被      告  甲○○
右列被告因違反槍砲彈藥刀械管制條例等案件，經檢察官提起公訴 (八十九年度偵字
第一二一七一號)，本院判決如左：
    主  文
甲○○未經許可，寄藏其他可發射子彈具有殺傷力之改造玩具手槍，累犯，處有期徒
刑壹年陸月，併科罰金新台幣壹拾萬元，罰金部分如易服勞役，以新台幣玖佰元即銀
元參佰元折算壹日。
扣案之可發射子彈具殺傷力之改造玩具手槍貳把（含彈匣貳個）沒收。
    事  實
一、甲○○曾於民國八十一年間，因煙毒罪經本院判處有期徒刑三年確定，於八十四
    年五月十九日執行完畢後，猶不知悔改，於八十八年十月間某日，由施英唯（已
    死亡）交付二把具有殺傷力之仿ＣＯＬＴ廠半自動手槍之改造玩具手槍，及供上
    述手槍用具殺傷力之子彈二顆，其自彼時起即未經許可而持有上開槍彈，甲○○
    因積欠乙○○債務，乙○○至甲○○家中索債，適甲○○不在家，乙○○要甲○
    ○之父母親轉告甲○○，嗣甲○○因不滿乙○○對其父母之態度，竟於八十九年
    十月二十二日十六時三十分，持前開二把改造手槍，至台南市○○街一四五號前
    ，見到楊明峰後，即先以手抓住乙○○，基於恫嚇之犯意，向屋頂射擊二發，乙
    ○○因態度強硬，甲○○乃憤而基於傷害之犯意，以改造手手槍之槍托敲打乙○
    ○之頭部，致乙○○受有臉部撕裂傷、後枕部撕裂傷及左顳撕裂傷，甲○○見乙
    ○○受傷流血後，懼而當場逃逸，甲○○嗣後主動連絡警方投案，警方於八十九
    年十月二十三日十四時許，至台南市○○區○○街三十二巷五十七弄三十號甲○
    ○住處逮捕，並扣得前開二把改造手槍。
二、案經台南市警察局第三分局報告台灣台南地方法院檢察署檢察官偵查起訴。
    理  由
一、右揭事實，業據被告甲○○於偵查及本院審理中坦承不諱，核與被害人乙○○指
    述情節相符，並有具殺傷力仿ＣＯＬＴ廠半自動手槍製作並更換土造金屬槍管、
    撞針之改造玩具手槍二支扣案可證，上開改造手槍二枝送內政部警政署刑事警察
    局鑑驗結果，認送鑑改造手槍二枝（槍枝管制編號0000000000─二）
    ，認係仿ＣＯＬＴ廠半自動手槍製造之金屬玩具手槍更換土造金屬槍管、撞針改
    造而成，機械性能良好，認具有殺傷力，有該局八十九年十月三十一日刑鑑字第
    一六七三四九號鑑驗通知書一紙在卷可稽，復有卷附診斷證明書一紙及照片四紙
    可佐，本件事證已甚明確，被告犯行洵堪認定。
二、核被告所為，係犯槍砲彈藥刀械管制條例第十一條第四項之未經許可寄藏可發射
    子彈具殺傷力之改造玩具手槍罪、第十二條第四項之未經許可寄藏子彈罪及刑法
    第二百七十七條第一項傷害罪。被告之「寄藏」前開槍彈係受人委託代為保管，
    其保管之本身所為之非法「持有」犯行，既係「寄藏」之當然結果，則就非法持
    有前開槍彈部分不另論罪。又被告以一持有前開手槍及子彈之行為，同時侵害數
    法益，屬一行為觸犯二罪名之想像競合犯，應依刑法第五十五條前段規定，從一
    重未經許可寄藏可發射子彈具殺傷力之改造玩具手槍罪論處。而其所犯之傷害罪
    與槍砲彈藥刀械管制條例第十一條第四項二罪間，有方法結果之牽連關係，應依
    刑法第五十五條之規定，從一重之槍砲彈藥刀械管制條例第十一條第四項之未經
    許可寄藏可發射子彈具殺傷力之改造玩具手槍罪處斷。另被告於前揭時地射擊二
    發子彈前，即已寄藏該二發子彈，其持有具殺傷力子彈之犯行，雖未為起訴書所
    論列，惟此與前揭論罪之未經許可寄藏可發射子彈具殺傷力之改造玩具手槍罪部
    分，為想像競合犯之裁判上一罪關係，為起訴效力所及，本院依法自應予以審究
    ，附此敘明。另被告曾於八十一年間，因煙毒罪經本院判處有期徒刑三年確定，
    於八十四年五月十九日執行完畢，此有台灣台南地方法院檢察署刑案資料查註紀
    錄表及台灣高等法院被告全國前案紀錄表在卷可稽，其於有期徒刑執行完畢後，
    五年內再犯本件有期徒刑以上之罪，係屬累犯，應依刑法第四十七條之規定加重
    其刑。爰審酌被告犯罪之動機、目的、手段、犯罪所生之危害及犯罪後坦承犯行
    態度良好等一切情狀，量處如主文所示之刑，罰金部分併諭知易服勞役之折算標
    準，以資懲儆。又被告係犯槍砲彈藥刀械管制條例第十一條第四項之罪名，依同
    條例第十九條第一項之規定，本應於刑之執行完畢或赦免後，令入勞動場所，強
    制工作三年，惟依八十七年十二月十八日公布之司法院大法官會議釋字第四七一
    號解釋意旨，犯槍砲彈藥刀械管制條例第十九條第一項所列舉之罪，如依個案情
    節不符比例原則，即不得適用該條例宣告保安處分；查本件被告對其為刑之宣告
    ，尚非不能達教化之效，應已足以矯治被告對社會之危險性，又被告之前並未有
    違反槍砲彈藥刀械管制條例前科，本院依其情節輕重及行為之嚴重性、所表現之
    危險性，認尚未達宣告保安處分之比例，自無庸再依該法宣告強制工作，併此敘
    明。至於扣案之具殺傷力仿半自動手槍之改造玩具手槍二枝〈含彈匣二個〉（槍
    枝管制編號0000000000─二），均為違禁物，應依刑法第三十八條第
    一項第一款諭知沒收。
據上論斷，應依刑事訴訟法第二百九十九條第一項前段，槍砲彈藥刀械管制條例第十
一條第四項、第十二條第四項，刑法第十一條前段、第二百七十七條第一項、第五十
五條、第四十七條、第四十二條第二項、第三十八條第一項第一款，罰金罰鍰提高標
準條例第二條，判決如主文。
本案經檢察官高峰祈到庭執行職務
中    華    民    國       九十        年       四      月      六      日
                                  臺灣臺南地方法院刑事第二庭
                                          法  官  鍾  邦  久
右正本證明與原本無異。
如不服本判決，應於判決送達後十日內，向本院提出上訴狀。
                                          書記官  陳  玉  果
中    華    民    國       九十        年       四      月六      日
附錄法條：
槍砲彈藥刀械管制條例第十一條第四項：
未經許可，持有、寄藏或意圖販賣而陳列第一項所列槍砲者，處一年以上七年以下有
期徒刑，併科新臺幣七百萬元以下罰金。
第十二條第四項：
未經許可，持有、寄藏或意圖販賣而陳列子彈者，處五年以下有期徒刑，併科新臺幣
三百萬元以下罰金。
刑法第二百七十七條第一項：
傷害人之身體或健康者，處三年以下有期徒刑，拘役或一千元以下罰金。


司法院資訊處製作；財團法人民間司法改革基金會備份。
